【裁判字號】    99,訴,703
【裁判日期】    990621
【裁判案由】    毒品危害防制條例
【裁判全文】
臺灣臺北地方法院刑事判決               99年度訴字第703號
公  訴  人  臺灣臺北地方法院檢察署檢察官
被      告  甲○○
上列被告因違反毒品危害防制條例案件，經檢察官提起公訴（99
年度撤緩偵字第168號），經本院合議庭裁定改依簡式審判程序
審理，茲判決如下：
    主    文
甲○○施用第一級毒品，累犯，處有期徒刑拾月。扣案之第二級
毒品安非他命壹包（淨重壹點貳捌陸零公克，驗餘淨重壹點貳捌
伍肆公克）沒收銷燬；扣案之吸食器壹組及注射針筒支，均沒
收。又施用第一級毒品，累犯，處有期徒刑拾月。扣案之注射針
筒貳支，沒收。應執行有期徒刑壹年陸月。扣案之第二級毒品安
非他命壹包（淨重壹點貳捌陸零公克，驗餘淨重壹點貳捌伍肆公
克）沒收銷燬；扣案之吸食器壹組及注射針筒伍支，均沒收。
    事    實
一、甲○○曾有贓物、竊盜、偽造文書、搶奪及多次違反毒品危
    害防制條例等前科，其中於民國八十八年間，因施用毒品案
    件，經本院於八十八年六月十日以八十八年度毒聲字第一四
    三一號裁定送觀察、勒戒後，認無繼續施用傾向，經臺灣臺
    北地方法院檢察署檢察官於八十八年六月二十四日以八十八
    年度偵字第一三二一八號不起訴處分確定；於八十九年間，
    復因施用第二級毒品案件，經臺灣桃園地方法院於八十九年
    一月二十一日以八十九年度毒聲字第五一二號裁定送觀察、
    勒戒，並於八十九年二月十五日以八十九年度毒聲字第一一
    ０四號裁定令入戒治處所施以強制戒治，於八十九年六月二
    十九日再經該院以八十九年度毒聲字第四三七九號裁定停止
    強制戒治，所餘戒治期間付保護管束，並於八十九年七月二
    十六日停止強制戒治出所，嗣經裁定撤銷停止戒治，令入戒
    治處所施以強制戒治，於九十年十一月八日期滿執行完畢在
    案，並經該院以八十九年度易字第五五四號判決判處有期徒
    刑七月確定；九十年間，因施用毒品案件，經本院以九十年
    度易字第八八五號判決判處有期徒刑十月確定；九十年間，
    另因竊盜案件，經臺灣桃園地方法院以九十年度易字第八八
    號判決判處有期徒刑五月確定；因搶奪案件，經本院以九十
    年度訴字第九三三號判決判處有期徒刑一年確定；因偽造文
    書等案件，經本院以九十年度訴字第九三四號判決各判處有
    期徒刑七月、一年、一年、七月，應執行有期徒刑三年確定
    ；嗣於九十一年間因贓物案件，經本院以九十一年度易字第
    一四六九號判決判處有期徒刑五月確定。上開各罪，嗣經本
    院以九十二年度聲字第二二０號裁定應執行有期徒刑五年十
    一月確定，於九十四年六月二十八日假釋付保護管束，假釋
    期間，又因施用第二級毒品案件、施用第一級毒品案件、竊
    盜案件、違反動產擔保交易法案件、施用第一級毒品案件，
    經本院分別以九十四年度易字第二０八二號判決判處有期徒
    刑一年、以九十五年度訴字第五０二號判決判處有期徒刑八
    月、以九十五年度易字第一０三六號判決判處有期徒刑一年
    二月、九十五年度易字第二八０九號判決判處有期徒刑三月
    ，及以九十五年度訴字第一八五九號判決判處有期徒刑一年
    四月確定，經合併定執行刑後，已於九十八年七月十一日縮
    刑期滿執行完畢，仍不知悔改。於上開有期徒刑執行完畢後
    五年以內，又基於施用第一級毒品海洛因及第二級毒品安非
    他命之犯意，分別(一)於九十八年九月十五日上午九時至十時
    ，在臺北縣中和市○○路上某加油站廁所內，以將第一級毒
    品海洛因及第二級毒品甲基安非他命加水置入注射針筒內注
    射之方式，同時非法施用第一級毒品海洛因及第二級毒品安
    非他命，嗣於同日下午二時十五分許，行經臺北縣新店市○
    ○路六七巷巷口時，為警查獲，並扣得第二級毒品甲基安非
    他命一包（淨重一‧二八六０公克，驗餘淨重一‧二八五四
    公克），及甲○○所有供其本件施用第一級毒品及第二級毒
    品所用及預備之吸食器一組及注射針筒三支；(二)於九十八年
    十月三十日晚上十時許，在臺北市○○區○○街四二號二樓
    之「哈哈活力站網咖」店廁所內，亦以將第一級毒品海洛因
    及第二級毒品甲基安非他命加水置入注射針筒內注射之方式
    ，同時非法施用第一級毒品海洛因及第二級毒品甲基安非他
    命，嗣於同日晚上十一時十五分許，在上開「哈哈活力站網
    咖」店內，為警臨檢查獲，並扣得甲○○所有供其本件施用
    第一級毒品及第二級毒品所用之注射針筒二支。
二、案經臺北縣政府警察局新店分局及臺北市政府警察局文山第
    二分局報請臺灣臺北地方法院檢察署檢察官偵查起訴。
    理    由
一、訊據被告甲○○對於上開犯罪事實坦承不諱，且經將被告於
    上開時、地先後二次為警查獲後，經警對其所採得之尿液送
    交鑑驗後，以酵素免疫分析法初步檢驗結果，呈鴉片類及安
    非他命類陽性反應，再以氣象層析質譜儀確認檢驗結果，分
    別呈安非他命、甲基安非他命、嗎啡、可待因陽性反應，以
    及呈甲基安非他命、嗎啡、可待因陽性反應，此有分別臺北
    縣政府警察局新店分局查獲毒品危害防制條例案被移送者姓
    名代碼對照表、勘察採證同意書、檢體送驗單、臺灣檢驗科
    技股份有限公司濫用藥物檢驗報告各一份（九十八年度毒偵
    字第二八０七號卷第二三頁至第二五頁、第五九頁）、臺北
    市政府警察局偵辦毒品案件尿液檢體委驗單、臺灣尖端先進
    生技醫藥股份有限公司濫用藥物檢驗報告各一份（九十八年
    度毒偵字第三二０九號卷第三四頁至第三六頁）附卷可稽。
    且經將被告於上開(一)所示時、地為警查獲時，當場所扣得之
    結晶物一包送交鑑驗結果，確檢出第二級毒品甲基安非他命
    成分（淨重一‧二八六０公克，驗餘淨重一‧二八五四公克
    ），亦有交通部民用航空局航空醫務中心毒品鑑定書一份附
    卷足憑（九十八年度毒偵字第二八０七號卷第六０頁）。此
    外，並有被告於上開(一)所示時、地為警查獲時之搜索扣押筆
    錄、扣押物品目錄表各一份、扣案物品照片三張附卷（九十
    八年度毒偵字第二八０七號卷第一三頁至第一六頁、第二六
    頁）、第二級甲基毒品安非他命一包、吸食器一組及注射針
    筒三支扣案；以及被告於上開(二)所示時、地為警查獲時之搜
    索扣押筆錄、扣押物品目錄表、扣案物品照片各一份附卷（
    九十八年度毒偵字第三二０九號卷第一三頁至第一五頁、第
    一九頁、第二一頁）、已使用過之注射針筒二支扣案可資佐
    證。足徵被告上開自白屬實可採。
二、被告曾於(一)八十八年間，因施用毒品案件，經本院於八十八
    年六月十日以八十八年度毒聲字第一四三一號裁定送觀察、
    勒戒後，認無繼續施用傾向，經臺灣臺北地方法院檢察署檢
    察官於八十八年六月二十四日以八十八年度偵字第一三二一
    八號不起訴處分確定；(二)於八十九年間，復因施用第二級毒
    品案件，經臺灣桃園地方法院於八十九年一月二十一日以八
    十九年度毒聲字第五一二號裁定送觀察、勒戒，並於八十九
    年二月十五日以八十九年度毒聲字第一一０四號裁定令入戒
    治處所施以強制戒治，於八十九年六月二十九日再經該院以
    八十九年度毒聲字第四三七九號裁定停止強制戒治，所餘戒
    治期間付保護管束，並於八十九年七月二十六日停止強制戒
    治出所，嗣經裁定撤銷停止戒治，令入戒治處所施以強制戒
    治，於九十年十一月八日期滿執行完畢在案；(三)九十年間，
    因施用毒品案件，經本院以九十年度易字第八八五號判決判
    處有期徒刑十月確定在案；(四)九十四年間，因施用毒品案件
    ，經本院判處有期徒刑一年確定在案；(五)九十五年間，因施
    用毒品案件，經本院判處有期徒刑八月確定在案，此有臺灣
    高等法院被告前案紀錄表一份在卷可按，被告在其上開違反
    毒品危害防制條例案件之觀察、勒戒及強制戒治執行完畢釋
    放後，五年以內再犯施用第一級毒品及第二級毒品之罪甚明
    。從而，本件事證明確，被告施用第一級毒品海洛因及第二
    級毒品安非他命之犯行，洵堪認定，應予依法論處。
三、核被告所為，係犯毒品危害防制條例第十條第一項、第二項
    之施用第一級毒品及第二級毒品罪。被告持有第一級毒品海
    洛因及第二級毒品安非他命進而施用，其持有第一級毒品海
    洛因及第二級毒品安非他命之低度行為，應分別為其施用第
    一級毒品海洛因及第二級毒品安非他命之高度行為所吸收，
    均不另論罪。又被告先後二次在上開時、地，均係以將第一
    級毒品海洛因及第二級毒品安非他命同時加水置入注射針筒
    內施打之方式，施用第一級毒品海洛因及第二級毒品安非他
    命，其上開所犯上開二罪間，均各有以一行為觸犯數罪名之
    想像競合犯裁判上一罪關係，應依刑法第五十五條規定，各
    從一重之施用第一級毒品罪處斷。被告所犯上開二罪間，犯
    意個別，行為互異，應予分論併罰。又被告曾於九十年間，
    因施用毒品案件，經本院以九十年度易字第八八五號判決判
    處有期徒刑十月確定；九十年間，另因竊盜案件，經臺灣桃
    園地方法院以九十年度易字第八八號判決判處有期徒刑五月
    確定；因搶奪案件，經本院以九十年度訴字第九三三號判決
    判處有期徒刑一年確定；因偽造文書等案件，經本院以九十
    年度訴字第九三四號判決各判處有期徒刑七月、一年、一年
    、七月，應執行有期徒刑三年確定；嗣於九十一年間因贓物
    案件，經本院以九十一年度易字第一四六九號判決判處有期
    徒刑五月確定。上開各罪，嗣經本院以九十二年度聲字第二
    二０號裁定應執行有期徒刑五年十一月確定，於九十四年六
    月二十八日假釋付保護管束，假釋期間，又因施用第二級毒
    品案件、施用第一級毒品案件、竊盜案件、違反動產擔保交
    易法案件、施用第一級毒品案件，經本院分別以九十四年度
    易字第二０八二號判決判處有期徒刑一年、以九十五年度訴
    字第五０二號判決判處有期徒刑八月、以九十五年度易字第
    一０三六號判決判處有期徒刑一年二月、九十五年度易字第
    二八０九號判決判處有期徒刑三月，及以九十五年度訴字第
    一八五九號判決判處有期徒刑一年四月確定，經合併定執行
    刑後，已於九十八年七月十一日縮刑期滿執行完畢，此有上
    開臺灣高等法院被告前案紀錄表一份附卷可參，其於上開有
    期徒刑執行完畢後，五年以內，再犯本件有期徒刑以上之罪
    ，均為累犯，均應依刑法第四十七條第一項規定加重其刑。
    爰審酌被告前因違反毒品危害防制條例之施用毒品案件，經
    觀察、勒戒及強制戒治執行完畢後，在緩起訴期間內，仍不
    知戒除，又分別於上開時、地同時施用第一級毒品海洛因及
    第二級毒品安非他命二次、施用為自戕行為、所生危害及事
    後坦承犯行之態度等一切情狀，各量處如主文所示之刑，並
    定其應執行之刑。至扣案之第二級毒品甲基安非他命一包（
    淨重一‧二八六０公克，驗餘淨重一‧二八五四公克），應
    依毒品危害防制條例第十八條第一項前段之規定宣告沒收銷
    燬。至扣案之吸食器一組及注射針筒共五支，則均係被告所
    有供本件施用第一級毒品及第二級毒品所用及預備之物，業
    經被告於本院審理時供認在卷，應依刑法第三十八條第一項
    第二款規定，併予宣告沒收。
四、按被告所犯為死刑、無期徒刑、最輕本刑三年以上有期徒刑
    之罪或高等法院管轄第一審案件以外之罪，並經被告於準備
    程序就被訴事實為有罪之陳述，經告知簡式審判程序之旨，
    並聽取被告及檢察官之意見後，經本院合議庭依刑事訴訟法
    第二百七十三條之一規定，裁定由受命法官獨任進行簡式審
    判程序審理，併予敘明。
據上論斷，依刑事訴訟法第二百七十三條之一第一項、第二百九
十九條第一項前段，毒品危害防制條例第十條第一項、第二項、
第十八條第一項前段，刑法第十一條前段、第四十七條第一項、
第五十五條、第五十一條第五款、第三十八條第一項第二款，判
決如主文。
本案經檢察官文家倩到庭執行職務。
中    華    民    國    99    年    6     月    21    日
                        臺灣臺北地方法院刑事第十五庭
                            法  官  吳麗英
上正本證明與原本無異。
如不服本判決應於收受送達後10日內向本院提出上訴書狀，並應
敘述具體理由；其未敘述上訴理由者，應於上訴期間屆滿後20日
內向本院補提理由書（均須按他造當事人之人數附繕本）「切勿
逕送上級法院」。
                            書記官  藍儒鈞
中    華    民    國    99    年    6     月    21    日
附錄本案論罪科刑法條：
毒品危害防制條例第十條：施用第一級毒品者，處六月以上五年
                        以下有期徒刑。
                        施用第二級毒品者，處三年以下有期
                        徒刑。

司法院資訊處製作；財團法人民間司法改革基金會備份。
